Inventaris van het archief van de Militaire Luchtvaart en -verdediging, 1910-1940 (1944)
Nationaal Archief, Den Haag
- Het Commando Luchtverdediging, 1938-1941, F.
  - De staf, F.2
    - Het algemeen/geheim archief, F.2.1
      - Stukken van algemene aard, F.2.1.1
        - Ingekomen en minuten van uitgaande stukken., 1938-1940; 354-365; 12 pakken
          - 1939, 355-363
            - nr. B4106 - A5686, 361
              - Instructie voor ambtenaren PTT, die in oorlogstijd zijn opgenomen in een van de onderdelen krijgsmacht., 1939/Gen5650
                Zie ook agendanr. A5686.
            - nr. 5701 - Art.7287, 362
              - Keuringsreglement mil. luchtvaart., 1939/Lv5735
              - Geschut van 2 tl. voor de vrijwillige luchtafweer., 1939/Art5791
              - Werkverschaffingsprojecten tbv defensie., 1939/A5874
                Zie ook agendanr. A6791.
                Zie ook inv.nr. 363, agendanrs. A7418G, A8527 en A8793G.
              - Luchtverdediging groep Friesland., 1939/Art5962
              - Toepassing van gegolfd plaatstaal voor gebouwen., 1939/A5989
              - Uitwijkhaven voor burgerluchtverkeer., 1939/Lv6020
              - Omroepen van luchtwachtmeldingen per radio-omroep., 1939/Gen6023
                Zie ook agendanrs. Gen6216G, Gen6663, Gen6899, Gen6836 en Gen7187.
              - Radiodistributie tbv de luchtbescherming., 1939/B6031
              - Beschieting luchtvaartuigen., 1939/A6104
                Zie ook agendanr. A6503.
              - Indeling verkeersgebied Vesting Holland; aanwijzing regeling verkeer in dit gebied., 1939/A6226G
              - Herkenningsschetsen van Fokker T.IX en North American NA-27., 1939/Lv6282
              - Kenmerken van Nederlandse militaire vliegtuigen (oranje driehoek)., 1939/Lv6301
              - Schijnvliegvelden en noodlandingsterreinen., 1939/Lv6316
              - Buis voor vliegtuigbommen., 1939/Lv6326
                Zie ook inv.nr. 363, agendanr. Lv9887G.
              - Instructies voor het technisch grondpersoneel militaire luchtvaart., 1939/Lv6467
              - Waarborgen van alarmering bij luchtstrijdkrachten., 1939/Lv6468
              - Verspreide opstelling vliegtuigen., 1939/Lv6496
              - Kadervorming., 1939/A6609
              - Reserve officieren in te delen bij de militaire justitie., 1939/A6610
              - Volgorde van luchtwachtmeldingen., 1939/A6643
              - Regeling inzake aanbesteding van werken ivm oorlogsgevaar., 1939/A6688
                Zie ook inv.nr. 363, agendanr. A8316.
              - Samenstelling batterijen 4 tl., 1939/Art6766
              - Munitie-uitrusting batterijen 4 tl., 1939/Art6897
              - Aanwijzingen gebruik luchtdoelartillerie en -mitrailleurs., 1939/Art7015
              - Radiodistributie-inrichtingen ten behoeve van de luchtbescherming., 1939/Gen7049
                Zie ook inv.nr. 363, agendanr. Gen8972.
              - Regeling wachtdiensten bij de gemobiliseerde landmacht., 1939/A7088
              - Vaststellen Nederlands-Duitse grens in de Dollard., 1939/A7193
                Zie ook inv.nr. 363, agendanrs. A8025 en A8105.
              - Aanschaf 20 batterijen van 7.5 tl. (Skoda)., 1939/Art7268
                Zie ook inv.nr. 363, agendanr. Art7500G.
            - nr. Lv7316 - Lv9887G, 363
              - Vliegveld Garderen., 1939/Lv7316
                Zie ook agendanr. Lv8499G.
              - Alarmering burgerbevolking., 1939/B7331
              - Berliet zoeklichtinstallaties., 1939/Gen7399
                Zie ook agendanrs. Gen8072 en Gen8651.
              - Algemene bekendmaking OLZ betreffende verblijf van vreemde militairen in verboden gebied., 1939/A7482
              - Verblijf van gezinsleden van militairen in kantonnementen., 1939/A8111
              - Nadere aanduiding van oorlogvoerende mogendheden., 1939/A8193
              - Richtmiddel 7.5 tl., 1939/A8247
              - Richtlijnen inzake het zenden van weerberichten aan militaire vliegers in de lucht door officieren belast met de weerdienst op de vliegvelden., 1939/Lv8313
                Zie ook agendanrs. Lv8755, Lv8907G en Lv8973.
              - Munitiemagazijnen., 1939/Lv8337
              - Tactisch gebruik geschut 2 en 4 tl., 1939/Art8398
              - Vordering amateur zendstations., 1939/Gen8454
              - Vliegterrein Vlissingen., 1939/Lv8583
                Zie ook agendanr. Lv8790G.
              - Tempeertoestellen Tavaro voor luchtdoelgeschut 7.5 tl., 1939/Art8679
              - Mobilisatieclubs., 1939/A8703G
              - Bommenrekken., 1939/Lv8707
              - Sterkte VLSK Luchtwachtdienst., 1939/Ls8769
              - Staat van beleg en luchtbescherming te Anna Paulowna., 1939/B8795
              - Onderhoud luchtdoelgeschut., 1939/Art8809
              - Verenigingen van militairen., 1939/A8818
              - Aan te schaffen Italiaans luchtdoelgeschut., 1939/Art8824
              - Verbod van verandering van terreinen., 1939/Art8827
              - Vliegtuigbewapening., 1939/Lv8850
              - Instructie voor gemeenteambtenaren betreffende het in veiligheid brengen van gelden en archiefstukken in tijd van oorlog, oorlogsgevaar en andere buitengewone omstandigheden., 1939/Lv8924
              - Invoeren identiteitskaarten voor de bevolking., 1939/A9570
              - Verankering van vliegtuigen., 1939/Lv9667
              - Opgave van oorlogvoerende mogendheden., 1939/A9674
              - Aanschaf Litausch geschut 2 tl., 1939/Art9713
              - Hulp bij militaire werkzaamheden., 1939/A9767
              - Gevechtsdekking voor Vickers vuurleidingtoestellen., 1939/Art9812
              - Zweefvliegen., 1939/Lv9836
              - Uniformen der militaire luchtvaart., 1939/Lv9868
          - 1940, 364-365
            - nr. Lv1038 - Ls2979, 364
              - Contract luchtvaartterrein Texel., 1940/Lv1038
              - Melden van grensoverschrijding door Nederlandse militaire vliegtuigen aan de minister van Buitenlandse Zaken., 1940/Lv1052
              - Beschrijving door Philips van de verlichting van nationaliteits herkenningstekens en opschriften., 1940/Lv1147
              - Verplichting tot geheimhouding op te leggen aan telefonisten., 1940/Gen1167
              - Benamingen vuurmonden van 7.5 tl., 1940/Art1209
              - Ballistisch vermogen geschut 4 tl., 1940/Art1253
              - Herkenning vliegtuigen met hoogtemeter., 1940/Art1409
              - Controle van de schootstafel voor het kanon van 7.5 tl., 1940/Art1424
              - Rapport koolmonoxide in kazematten., 1940/Art1425
              - Luchtbescherming artillerie inrichtingen., 1940/Ls 1436
              - Opleiding vliegtuigmakers., 1940/Lv1467
              - Schootstafel van het kanon van 7.5 tl. No.2 (Skoda)., 1940/Art1468
              - Aanwijzingen inzake bediening en materieel van het kanon 4 tl., 1940/Art1514
              - Veiligheidsinrichting minimum elevatie bij 4 en 2 tl., 1940/Art1520
              - Bewapeningssterkte luchtdoelmitrailleurs., 1940/Art1562
              - Radio-ontvangtoestellen in militaire gebouwen., 1940/Vbd1614
              - Instellen ontsteking bij strenge koude., 1940/Art1619
              - Organisatie compagnieën luchtdoelmitrailleurs van het veldleger., 1940/Art1663G
              - Contracten voor levering geschut tbv vrijwillige landstorm., 1940/Ls1719
                Zie ook agendanrs. Ls2896, Ls2919 en Ls2979.
                Zie ook inv.nr. 365, agendanrs. Ls3003, Ls3223, Ls3237, Ls3467, Ls4307, Ls4434,Ls4528, Ls4858 en Art5372.
              - Vergunningen voor luchtdienst Berlijn-Amsterdam-Brussel vv., 1940/Lv1721
                Zie ook agendanrs. Lv3033, Lv3295, Lv4313, Lv4898 en Lv5087.
              - Vordering civiele vliegvelden., 1940/R1725
              - Reorganisatie meteorologische dienst ten behoeve van de militaire luchtvaart., 1940/Lv1751
              - Schieten op hoogvliegende vliegtuigen., 1940/Art1753
              - Oorlogsorganisatie Zoeklichtenafdeling tl., 1940/Vld1762G
                Zie ook agendanr. Vld1812.
              - Onderzoek naar het verband tussen de slijtage kanon van 7.5 tl. en Vo-achteruitgang., 1940/Art1804
              - Verordening Hulp bij militaire werkzaamheden., 1940/A1811
              - Gegevens voor het vuren met 7.5 tl., 1940/Art1937G
              - Dagorder bij overdracht commando OLZ, 1940/A1951
              - Leidraad samenwerking Koninklijke Meteorologisch Instituut en Militaire weerdienst in geval van mobilisatie., 1940/Lv2010G
              - Proeven met vliegtuig brandbommen., 1940/Lv2020
                Zie ook agendanrs. Lv2167 en Lv2166.
                Zie ook inv.nr. 365, agendanr. Lv4054.
              - Vliegveld Bergen., 1940/Lv2054
                Zie ook agendanr. R2233G.
                Zie ook inv.nr. 365, agendanr. Lv4289.
              - Beproeving luistertoestel M.39., 1940/Ls2061G
              - Uniformen voor de militaire luchtvaart., 1940/Lv2116G
                Zie ook agendanrs. Lv2739G en Lv2885.
              - Verbodsbepalingen lichtseinen., 1940/R2155
              - Luchtbeschermingsdienst militaire gebouwen., 1940/R2159
              - Demanet scherfbom en schokbuis., 1940/Lv2170
              - Inrichting voor het aanbrengen van een correctie op de tempering bij Vuurleidingstoestellen Vickers., 1940/Art2201
              - Vliegveld Nerhoven., 1940/Lv2253
                Zie ook inv.nr. 365, agendanr. R5289.
              - Geheimhouding bij telefoongesprekken., 1940/Vbd2269G
              - Zoeklichten met gespreide bundels., 1940/Vld2285G
                Zie ook agendanrs. Vld2320 en Vld2602.
                Zie ook inv.nr. 365, agendanrs. Vld3216, Vld3379, Vld4736G, Vld4875 en Vld4969.
              - Tactisch gebruik geschut 2 en 4 tl., 1940/Art2351
              - Opleiding luchtvaartcadetten., 1940/Lv2368
                Zie ook agendanr. Lv2687G.
                Zie ook inv.nr. 365, agendanrs. Lv4351 en Lv4724.
              - Beschikbaarstellen van 20 kanonnen van 2 tl. Aan de afdelingen van de VLSK Luchtafweerdienst., 1940/Ls2385
              - Bewaking vliegparken., 1940/Lv2423G
              - Grensoverschrijding vreemde vliegtuigen., 1940/Lv2671
              - Herverkaveling in gebruikgenomen terreinen., 1940/Lv2683
              - Alarmering der luchtverdedigingskringen., 1940/Vld2750
                Zie ook agendanr. Vld2911.
            - nr. Lv3003 - A5967, 365
              - Rapport samenwerking luchtvaartdienst departement van Waterstaat met Defensie in zake beveiliging militaire luchtvaart., 1940/Vbd3120
              - Verenigingen van en voor militairen., 1940/A3155
                Zie ook agendanr. A4749.
              - Proefneming met Fordsontractor voorzien van Svedala-rupsbanden., 1940/Lv3188
              - Munitiemagazijnen voor de luchtstrijdkrachten., 1940/Lv3193
              - Aanleg verdedigingswerken., 1940/Lv3273
              - Bestrijding duikbommenwerpers., 1940/Art3293
                Zie ook agendanrs. Lv3438 en Lv4839.
              - Rapport keuring vuurleidingtoestel Hazemeyer., 1940/Art3311
              - Automatische koersbesturing bij vliegtuigen., 1940/Lv3340
              - Ontheffing beperking luchtverkeer voor zweefvliegtuigen., 1940/Lv3355
              - Organisatie zoeklichten voor luchtverdedigingskringen en -groepen., 1940/Vld3357G
              - Regeling materieelvoorziening luchtstrijdkrachten., 1940/Lv3365
                Zie ook agendanr. LV4268.
              - Aanleg hulpvliegvelden., 1940/Lv3466
              - Gebruik gasmaskers in combinatie met hoogtemeters., 1940/Lv4046
              - Militaire controle op fotopublicaties., 1940/Lv4092
              - Aanbrengen van nooduitgangen in vliegtuigen G.I en D.XXI., 1940/Lv4100
              - AMvB betreffende fotograferen uit de lucht., 1940/Lv4140
              - Middelen tot het opmeten van de verbrandingsruimte van kanonnen., 1940/Art4173
              - Gegevens munitie luchtdoelartillerie., 1940/Art4187G
              - Onderzoek naar de oorzaken van het niet springen van brisantgranaten., 1940/Art4212
              - Grens bewakingsgebied., 1940/A 4312
              - LVB heeft 50 Mercury motoren voor nieuw aan te kopen vliegtuigen., 1940/Lv4321
              - Inrichting en bewapening G.I Wasp vliegtuigen., 1940/Lv4349G
              - Beschrijving en tekening De Schelde S21 vliegtuig., 1940/Lv4380
                Zie ook agendanr. Lv5078.
              - Hulpverlening bij vliegtuigongevallen., 1940/Art4526
              - Het niet goed functioneren van tijdbuizen no.7 NM., 1940/Art4686
              - Oorlogsorganisatie Co. Groep Staf I - 1 Lv.R., 1940/Lv4705
              - Voorstel tot opleiding vliegers., 1940/Lv4763G
              - Versperring van vliegvelden., 1940/Lv4833G
              - Handleiding bij overnemingproeven (prestaties en vliegeigenschappen)., 1940/Lv4894
              - Gemeentelijk waarschuwingspersoneel ingedeeld bij een militaire luchtwachtpost, 1940/Ls4944
              - Verplaatsing van het LVB., 1940/Lv4948
              - Wijziging vizier luchtdoelmitrailleur., 1940/Art5003G
              - Aanstellingseisen korporaal-monteur., 1940/Art5026
              - Bewaking vliegvelden., 1940/Lv5039
              - Sperballons., 1940/Vbd5080
              - Correcties daginvloeden bij schieten geschut 7.5 tl., 1940/Art5085
              - Gevechtdekking voor Vickers vuurleidingstoestellen., 1940/Art5088
              - Dagorder C-Lvd bij het uitbreken van de oorlog., 1940/A5093
              - Toekenning van de Militaire Willemsorde aan het wapen der militaire luchtvaart., 1940/Lv5106G
              - Toekenning van de Militaire Willemsorde en andere onderscheidingen., 1940/A5109
              - Verslag proeven lichtspoormunitie., 1940/Art5116
              - Wederbeschikbaarstelling gevorderde objecten., 1940/R5145
              - Opgave vliegvelden., 1940/Lv5151
              - Handhaving krijgstucht., 1940/A5156G
              - Vordering amateur-zendinstallaties., 1940/Vbd5212
              - Vliegveld Texel., 1940/Lv5313
              - Opgaven onderdelen luchtdoelartillerie en -mitrailleurs, zoals deze op 10 mei 1940 opgesteld waren., 1940/Art5317
              - Verklaring op erewoord zich te onthouden van handelingen tegen de bezetter., 1940/A5367
                Zie ook agendanrs. A5422, A5451 en A3967.
              - Regeling opbouwdienst., 1940/A5421
      - Stukken betreffende bijzondere onderwerpen, F.2.1.2
        - Verslagen over de mobilisatie van onderdelen, behorende tot het Commando Luchtverdediging., 1938-1939; 366-367; 2 pakken
          - 1938, 366
          - 1939, 367
        - Dossiers inzake ballon- en vliegerversperringen., 1938-1940; 368-369; 2 pakken
          - Algemeen I, 368
          - Algemeen II, 369
    - Het zeer geheim archief, F.2.2
      - Agenda's van ingekomen en uitgaande stukken., 1938-1941; 370-371; 2 delen
        - 1938 november - 1940 maart 21, 370
          Hierbij ook opgenomen de agenda van ingekomen en uitgaande stukken van het Voorbereidend Commando Luchtverdediging, augustus-oktober 1938.
        - 1940 maart 22 - 1941 februari 10, 371
      - Ingekomen en minuten van uitgaande stukken., 1938-1940; 372-379; 8 pakken[odd]
        - 1938, 372
          - Voorstel tot aanschaf les- en overgangsvliegtuigen., 1938/Lv2ZG
          - Vliegveld Noordwijkerhout., 1938/Lv3ZG
            Zie ook agendanr. Lv7ZG.
          - Voorstel tot aanschaf nieuw vliegtuigmaterieel., 1938/Lv7ZG
            Zie ook agendanr. Lv37ZG.
          - Telefoonnet luchtverdedigingskringen., 1938/Lv14ZG
          - Voorwaarden kustverdediging., 1938/Art20ZG
          - Vliegveld Katwijk (Valkenburg)., 1938/Lv21ZG
          - Burgerluchtvaart in tijden van spanning., 1938/Lv22ZG
          - Strategische overvallen van de kust., 1938/Lv23ZG
          - Coördinaten opstellingsplaatsen luchtafweermiddelen., 1938/Art24ZG
          - Vliegveld Nerhoven., 1938/Lv30ZG
        - 1939, 373-377
          - nr. A6ZG - Lv67ZG, 373
            - Wijzigingen in het boekwerk Buitengewone Oproeping Uitwendige Veiligheid (BO-UV)., 1939/A6ZG
            - Luchtverdediging Marinebasis Den Helder., 1939/Art13ZG
            - Mobilisatie-indeling luchtdoelartillerie en -mitrailleurs., 1939/Art17ZG
            - Werkzaamheden Commissie voor Fysische strijdmiddelen., 1939/Art20ZG
            - Mobilisatievoorbereiding zoeklichten tl., 1939/Gen22ZG
            - Verbindingen tbv de luchtverdediging., 1939/Art24ZG
            - Mobilisatievoorbereiding militaire luchtvaart., 1939/Lv27ZG
            - Opstellingen luchtdoelartillerie en - mitrailleurs., 1939/Art28ZG
              Zie ook agendanr. Art38ZG.
              Zie ook inv.nr. 374, agendanrs. Art90ZG, Art93ZG, Art94ZG, Art97ZG, Art98ZG en Art105ZG.
              Zie ook inv.nr. 375, agendanr. Art172ZG,
              Zie ook inv.nr. 376, agendanrs., Art207ZG, Art231ZG en Art284ZG.
              Zie ook inv.nr. 377, agendanrs. Art381ZG, Art396ZG en Art408ZG.
            - Rapporten van een demonstratie met brand en explosieve munitie van 7.5 mm. te Geneve en het schieten met geweren op vliegtuigen., 1939/Lv33ZG
            - Strategische beveiliging door het doen innemen van oorlogsopstellingen door vredesonderdelen., 1939/A34ZG
              Zie ook inv.nr. 374, agendanr. A102ZG.
              Zie ook inv.nr. 376, agendanrs. A205ZG, A210ZG en A224ZG.
              Zie ook inv.nr. 377, agendanr. A397ZG.
            - Instructies voor commandanten van onderdelen luchtdoelartillerie en -mitrailleurs., 1939/Art36ZG
              Zie ook agendanrs. Art58ZG en Art59ZG; inv. 374, agendanrs. Art71ZG en Art78ZG.
            - Verdediging vlootsteunpunten., 1939/Lv37ZG
            - Opsporingstoestel met antenne (radar) voor de luchtwachtdienst., 1939/Art38ZG
            - Mobilisatievoorbereiding personeel en bedrijf KLM., 1939/Lv40ZG
              Zie ook inv.nr. 375, agendanr. Lv136ZG.
            - Radioberichtendienst bij luchtaanvallen., 1939/Ls42ZG
              Zie ook agendanr. Ls49ZG.
            - Organisatie en werking luchtwachtdienst., 1939/Ls44ZG
            - Verbindingen tbv de luchtverdediging., 1939/Gen45ZG
            - Vliegpark Valkenburg., 1939/Lv48ZG
            - Aanschaf valschermen., 1939/Lv50ZG
            - Maandvliegers in te delen bij reserve vliegers., 1939/Lv54ZG
            - Aanvulling beroepskern militaire luchtvaart., 1939/Lv55ZG
            - Opstellingsplaatsen en instructies zoeklichten tl., 1939/Art62ZG
              Zie ook inv.nr. 375, agendanr. Art155ZG.
            - Radiopersoneel., 1939/Lv63ZG
              Zie ook agendanrs. Lv84ZG en Lv142ZG.
            - Mobilisatie-uitrusting LSK Herstelafdelingen., 1939/Lv66ZG
            - Overzicht mobilisatievoorbereiding militaire luchtvaart op telegram Q., 1939/Lv67ZG
          - nr. Gen70ZG - Lv118ZG, 374
            - Technische bijlage contract., 1937/3070
            - Het bekendmaken van luchtwachtmeldingen., 1939/70ZG
            - Aanleg militaire vliegvelden., 1939/Lv76ZG
            - Overgang reserve officieren naar het korps beroepsofficieren., 1939/Lv79ZG
              Zie ook agendanr. Lv27ZG.
            - Proeven met het opsporen van vliegtuigen mbv ultra korte elektromagnetische golven., 1939/Ls80ZG
            - Personeelsvoorziening luchtdoelartillerie., 1939/Art83ZG
            - Luchtbescherming en luchtverdediging., 1939/Art85ZG
            - Mobilisatievoorbereiding luchtdoelartillerie., 1939/Art86ZG
            - Mogelijke aanschaf van Koolhoven FK-58 als jachtvliegtuig ter vervanging van de Fokker D.XVI en D.XVII., 1939/Lv87ZG
            - Beperking luchtverkeer., 1939/Art91ZG
            - Bewaking vliegvelden., 1939/Lv92ZG
              Zie ook agendanr. Lv117ZG.
              Zie ook inv.nr. 375, agendanr. Lv130ZG.
              Zie ook inv.nr. 376, agendanr. Lv220ZG.
            - Uitvoeren van de Fokker G.I als verkenner., 1939/Lv95ZG
              Zie ook agendanr. Lv86ZG.
              Zie ook inv.nr. 375, agendanrs. Lv148ZG, Lv154ZG en Lv162ZG.
            - Machtiging tot vuuropening voor commandanten van militaire vliegtuigen., 1939/Lv100ZG
            - Instructies bewaking vliegvelden., 1939/Lv107ZG
              Zie ook agendanr. Lv114ZG.
              Zie ook inv.nr. 375, agendanr. Lv137ZG.
            - Instructie vliegparkcommandanten., 1939/Lv109ZG
              Zie ook agendanr. Lv113ZG.
              Zie ook inv.nr. 376, agendanrs. Lv238ZG, Lv266ZG en Lv280ZG.
              Zie ook inv.nr. 379, agendanrs. Lv198ZG en Lv287ZG.
            - Beperking burgerluchtverkeer., 1939/Lv110ZG
              Zie ook inv.nr. 375, agendanr. LV140ZG.
              Zie ook inv.nr. 376, agendanr. Lv253ZG.
            - Aanvullingsblad op het algemeen memorandum Marinestaf., 1939/A111ZG
              Zie ook inv.nr. 375, agendanr. A150ZG.
            - Oorlogsinstructie IML., 1939/Lv112ZG
            - Radio-uitzending van luchtwachtmeldingen., 1939/Ls115ZG
              Zie ook inv.nr. 376, agendanr. Ls288ZG.
            - Wijziging bevelsverhoudingen 1e en 2e luchtvaartregiment na mobilisatie., 1939/Ls118ZG
          - nr. Lv120ZG - Lv197ZG, 375
            - Wijziging dislocatie LSK., 1939/Lv120ZG
              Zie ook inv.nr. 376, agendanr. Lv268ZG.
            - Verbindingen tbv de luchtverdediging., 1939/Gen129ZG
            - Strategische overvallen door luchtlandingstroepen., 1939/A131ZG
            - Dislocatie troepen ivm geestelijke verzorging., 1939/A139ZG
              Zie ook agendanr. A149ZG.
            - Luchtverdediging van de Van Ghentkazerne te Rotterdam., 1939/Art146ZG
            - Geheimhouding van telefoongesprekken., 1939/Gen151ZG
            - Maatregelen tot het organiseren van de luchtverdedigingsorganen., 1939/152ZG
            - Centrale radiopost., 1939/Gen156ZG
            - Verloven., 1939/A158ZG
              Zie ook inv.nr. 376, agendanrs. A214ZG en A218ZG.
            - Adressen oorlogsonderdelen luchtverdediging., 1939/A164ZG
            - Gevechtswaarde BO-UV-onderdelen te Zeeland., 1939/A166ZG
            - Voorbereiding vernieling vliegvelden., 1939/171ZG
              Zie ook inv.nr. 376, agendanrs. Gen257ZG en Gen278ZG.
              Zie ook inv.nr. 377, agendanrs. Gen359ZG en Gen413ZG.
            - Demobilisatie en mobilisatie luchtverdediging., 1939/A173ZG
            - Luchtbeschermingsplan Schiphol., 1939/Gen176ZG
            - Aanschaf Koolhoven FK-57 M ipv Focke Wulf FW58 Weihe vliegtuig., 1939/Lv177ZG
            - Zoeklichten voor de strategische beveiliging., 1939/Gen183ZG
              Zie ook agendanr. Gen189ZG.
            - Aanvullende vliegterreinen., 1939/Lv188ZG
            - Oorlogsgereedheid luchtstrijdkrachten., 1939/Lv190ZG
            - Prestaties Koolhoven FK-58., 1939/Lv194ZG
            - Verplaatsing strategische Ver.Va. naar vliegveld Bergen., 1939/Lv195ZG
          - nr. A205ZG - Lv289ZG, 376
            - Demobilisatie strategische detachementen., 1939/A217ZG
            - Luchtverdediging vliegveld Bergen., 1939/Art219ZG
            - Bestemming personeel op te heffen oorlogsonderdelen., 1939/A225ZG
            - Dislocatie LSK., 1939/Lv226ZG
            - Overzicht bevelvoering sinds de mobilisatie., 1939/A246ZG
            - Neutraliteitproclamatie Nederland., 1939/A247ZG
              Zie ook agendanr. A260ZG.
            - Vliegverbod voor Nederlandse militaire vliegtuigen., 1939/Lv251ZG
            - Luistertoestel M39., 1939/Art259ZG
              Zie ook agendanr. Lv262ZG.
            - Programma vervanging vliegtuigmaterieel., 1939/Lv263ZG
            - Regeling Internering van vreemde vliegtuigmaterieel., 1939/A267ZG
              Zie ook agendanrs. Lv271ZG en Lv283ZG.
              Zie ook inv.nr. 377, agendanr. A322ZG.
            - Handhaving neutraliteit in de lucht., 1939/A269ZG
            - Rapport militaire waarde Fokker T.V vliegtuig., 1939/270ZG